臺灣屏東地方法院刑事判決　　　　　　　　　　　　　九十一年度易字第四七九號
　　公　訴　人　臺灣屏東地方法院檢察署檢察官
　　被　　　告　甲○○
右列被告因違反電子遊戲場業管理條例案件，經檢察官聲請以簡易判決處刑（九十一
年度偵字第七八二號），本院屏東簡易庭認不得以簡易判決處刑，移送依通常程序審
判，本院判決如左：
     主  文
甲○○犯電子遊戲場業管理條例第二十二條之罪，處拘役拾日，如易科罰金，以參佰
元折算壹日，緩刑貳年。電子遊戲機「金象王」壹台沒收。
     事  實
甲○○知未依規定辦理營利事業登記，不得經營電子遊戲場業，惟違反上開規定，於
九十一年一月六日，在屏東縣三地門鄉安坡村高山巷二四之一號所營之雜貨店內，擺
設其所有之電子遊戲機「金象王」一台（未扣案）供不特定人打玩，嗣於同年月八日
下午三時許為警查獲。
     理  由
一、訊據被告甲○○固坦承於前揭時地為警查獲上開電子遊戲機台之事實，惟否認犯
    行，辯稱：該機台未插電，且已故障，伊僅係暫時擺在店內，沒有要供人打玩營
    利云云。經查：
（一）前揭事實，業據被告於警訊時自主供承不諱，復經證人即查獲之員警乙○○到
      庭結證屬實，並有現場檢查紀錄表、查獲現場照片影本二張在卷可稽，被告空
      言翻異，顯與事實不符，委無可採。
（二）按電子遊戲場業管理條例第一條第一項開宗明義揭櫫：「為管理電子遊戲場業
      ，並維護社會安寧、善良風俗、公共安全及國民身心健康，特制定本條例」之
      立法意旨，同條例第四條、第五條、第六條、第七條、第八條、第九條、第十
      條、第十一條、第十二條、第十三條、第十四條等相關規定，在在顯示必須從
      事電子遊戲場之業者，在合乎法定條件之下，並經主管機關之許可為營利事業
      登記，才可經營電子遊戲場業。否則，如未合乎上述條件而經營電子遊戲場之
      業者，即在「未依本條例規定辦理營利事業登記者，不得經營電子遊藝場」禁
      止之列，即應依同條例第二十二條規定處罰，此亦經主管機關經濟部迭次函釋
      甚明（經﹙八九﹚商字第八九○一八五三六號函──僅須設置電子遊戲機供人
      娛樂以營利者，即屬電子遊戲場業管理條例所指之電子遊戲場業，其規模及數
      量均非所問；經﹙八九﹚商字第八九二一八一五八號函──所謂電子遊戲場業
      不以專營或主要營業為設置電子遊戲機為限；經﹙八九﹚商字第八九○○五五
      二一號函──騎樓、走道、寺廟、補習班等場所，自不得設置電子遊戲機營業
      ；經﹙八九﹚商字第八九二二三四○四號函──釣蝦場、檳榔攤擺設賭博性電
      動機，若屬電子遊戲場業管理條例第四條定義之電子遊戲機，則有該條例之適
      用）。
（三）電子遊戲場業管理條例第十六條規定「『非電子遊戲場業之其他營利事業』，
      不得就其營業場所，供他人設置電子遊戲機營業」，顯見在非電子遊戲場業之
      其他營利事業場所設置電子遊戲機以營利者，仍屬由該條例規範之範疇，益徵
      該條例所指之電子遊戲場業並不專以設置電子遊戲機供人娛樂為限，在非電子
      遊戲場業之其他營利事業場所設置者仍屬之。又細繹上開關於「非電子遊戲場
      業之其他營利事業，不得就其營業場所，供『他人』設置電子遊戲機營業」之
      規定，可知關於具有等質甚或較高違法性之「非電子遊戲場業之其他營利事業
      ，未經許可『自行』設置電子遊戲機營業」，應亦不在容許之列，同受該條例
      第十五條規範。
（四）電子遊戲場業管理條例第二十二條所定罰則處罰之對象為「行為人」，即指實
      際違規經營該電子遊戲場業者，至於營業場所、設備之規模，本非該罰則之構
      成要件。是雖有認本條例所謂「電子遊戲場業」係指「專營或主要營業為設置
      電子遊戲機供不特定人益智娛樂之營利事業，並具相當規模者」而言，小規模
      兼營電子遊戲機者不屬之云云。然該條例中，除第二十二條規定為行政刑罰外
      ，實不能無視其餘規定，多屬電子遊戲機（場）、分級、事業登記..... 等行
      政規範及行政罰，上開見解所持理由，毋寧為從事經營電子遊戲場業之合法設
      立要件，非謂須具一定規模始為第十五條規範之列。再者，商業登記法第四條
      僅就小規模商業之免於依該法登記設其規定而已，並未否定小規模商業非屬「
      以營利為目的之事業」，此觀同法第二條就「商業」，謂「以營利為目的，以
      獨資或合夥方式經營之事業」之定義性規定即明。
（五）自社會實際現況以觀，電子遊戲機之零星擺設於各類營業場所、騎樓者，為數
      甚夥，其影響程度不亞於專營之電子遊戲機店，倘認此不在禁止之列，則本條
      例對於電子遊戲場出入人員、時間、標示、場所安全之管理，顯均成為具文，
      洵違前揭立法本意。是以不論非電子遊戲場業之其他營利事業之規模大小，或
      是否以擺設電子遊戲機供不特人打玩為其主要營業項目，均在該罰則規範之列
      。本件事證明確，犯行洵堪認定，應予依法論科。
二、核被告所為，係違反電子遊戲場業管理條例未辦理營利事業登記，不得經營電子
    遊戲場業之規定，應依同條例第二十二條規定論處。爰審酌被告素行、犯罪動機
    、手段、目的、情節、所生損害、犯後態度及公訴人之建議等一切情狀，量處如
    主文所示之刑，並諭知易科罰金之折算標準。又查被告前未曾受有期徒刑以上刑
    之宣告，有臺灣屏東地方法院檢察署刑案資料查註紀錄表及本院全國前案紀錄表
    可佐，其因一時失慮致罹刑章，經此教訓，當知謹慎，信無再犯之虞，本院認其
    所刑之宣告以暫不執行為適當，併宣告緩刑二年，以啟自新。至電子遊戲機「金
    象王」一台，為被告所有供犯罪所用之物，基於防衛社會之目的，應依刑法第三
    十八條第一項第二款規定宣告沒收。
據上論斷，應依刑事訴訟法第四百五十二條、第二百九十九條第一項前段，電子遊戲
場業管理條例第二十二條，刑法第十一條前段、第四十一條第一項、第七十四條第一
款、第三十八條第一項第二款，罰金罰鍰提高標準條例第二條，判決如主文。
中      華      民      國      九十一      年    五    月    二十七    日
                                台灣屏東地方法院刑事第三庭
                                        法  官  蔡  憲  德
右正本證明與原本無異。
如不服本判決應於收受本判決後送達後十日內向本院提出上訴書狀，其未敘述上訴理
由者，並得於提起上訴後十日內向本院補提理由書狀（均須按他造當事人之人數附繕
本 ）「切勿逕送上級法院」
                                        書記官  林  鴻  仁
中      華      民      國      九十一      年    五    月    二十七    日
附錄本案論罪科刑法條
電子遊戲場業管理條例
第 15 條    未依本條例規定辦理營利事業登記者，不得經營電子遊戲場業。
第 22 條    違反第十五條規定者，處行為人一年以下有期徒刑、拘役或科或併科新
            臺幣五十萬元以上二百五十萬元以下罰金。
